【裁判字號】    95,抗,454
【裁判日期】    950814
【裁判案由】    本票裁定
【裁判全文】
臺灣臺北地方法院民事裁定               95年度抗字第454號
    抗  告  人  甲○○
    相  對  人  臺灣新光商業銀行股份有限公司
    法定代理人  乙○○
    非訟代理人  丙○○
上列當事人間因本票裁定事件，抗告人對於民國九十五年五月十
六日本院所為之九十五年度票字第六○五五七號裁定提起抗告，
本院裁定如下：
    主  文
抗告駁回。
抗告程序費用新台幣壹仟元由抗告人負擔。
    理  由
一、按本票執票人，依票據法第一百二十三條規定，聲請法院裁
    定許可對發票人強制執行，係屬非訟事件，此項聲請之裁定
    ，及抗告法院之裁定，僅依非訟事件程序，就本票形式上之
    要件是否具備予以審查為已足，並無確定實體上法律關係存
    否之效力，如發票人就票據債務之存否有爭議時，應由發票
    人提起確認之訴，以資解決（最高法院五十七年台抗字第七
    六號、五十六年台抗字第七一四號判例意旨參照）。
二、本件相對人主張其持有抗告人於民國（下同）九十二年三月
    五日共同簽發之本票一紙，付款地未載，金額新台幣（下同
    ）六百三十萬元，付款地在台北市，利息按年息百分之四．
    七計算，免除作成拒絕證書，到期日未載，詎於九十五年二
    月五日經提示僅獲部分付款，其餘五百六十二萬二千八百三
    十五元部份則未獲付款，雖經其屢為催討，仍未蒙抗告人置
    理，為此依據票據法第一百二十三條、非訟事件法第一百條
    規定，聲請裁定准許對相對人為強制執行等語，業據其提出
    本票影本一紙為證，原裁定予以准許，即無不合。
三、抗告意旨略以：原裁定相對人林俊甫已於九十五年三月七日
    死亡，按當事人死亡者，訴訟程序在有繼承人、遺產管理人
    或其他依法令應續行訴訟之人承受其訴訟以前當然停止，民
    事訴訟法第一百六十八條定有明文，原法院上開裁定於法不
    合，為此提起本件抗告云云。惟查，本件抗告人係系爭本票
    之共同發票人，原法院裁定就其個人部分於法並無不合，至
    其所述上開情節，乃另一發票人個人問題，與抗告人無涉，
    抗告人提起本件抗告，自無理由，應予駁回。
四、據上論結，本件抗告為無理由，依非訟事件法第二十一條第
    二項、第二十四條第一項、第四十六條、民事訴訟法第四百
    九十五條之一第一項、第四百四十九條第一項、第七十八條
    ，裁定如主文。
中    華    民    國    95    年    8    月    14    日
                        民事第二庭法  官  鄭純惠
                                  法  官  黃雯惠
                                  法  官  汪漢卿
以上正本係照原本作成
如不服本裁定，僅得於收受本裁定正本送達後10日內，以適用法
規顯有錯誤為理由，向本院提出再抗告狀，（須附繕本一份及繳
納再抗告裁判費新台幣1,000元），經本院許可後始可再抗告。
中    華    民    國    95    年    8    月    14    日
                                  書記官  許婉如


司法院資訊處製作；財團法人民間司法改革基金會備份。
